【裁判字號】    98,上訴,993
【裁判日期】    981208
【裁判案由】    違反毒品危害防制條例
【裁判全文】
臺灣高等法院高雄分院刑事判決         98年度上訴字第993號
上  訴  人  臺灣高雄地方法院檢察署檢察官
上  訴  人
即  被  告  乙○○
上  訴  人
即  被  告  甲○○
                      5
前列二人共同
選任辯護人  鄭國安律師
            吳麗珠律師
            賴柏宏律師
被      告  丙○○
指定辯護人  薛政宏律師
上列上訴人因被告違反毒品危害防制條例案件，不服臺灣高雄地
方法院98年度訴字第520 號中華民國98年6 月16日第一審判決（
起訴案號：臺灣高雄地方法院檢察署98年度偵字第2878號），提
起上訴，本院判決如下：
    主  文
原判決關於乙○○民國玖拾柒年拾貳月底共同製造第四級毒品暨
定執行刑部分及甲○○部分均撤銷。
乙○○（民國玖拾柒年拾貳月底）共同製造第四級毒品，處有期
徒刑壹年捌月，扣案如附表一除編號6 、7 、22以外及如附表二
除編號17至19以外所示之物，均沒收。
甲○○共同製造第四級毒品，處有期徒刑貳年貳月，扣案如附表
一除編號6 、7 、22以外及如附表二除編號17至19以外所示之物
，均沒收。又共同製造第四級毒品，處有期徒刑貳年貳月，扣案
如附表一除編號6 、7 、22以外及如附表二除編號17至19以外所
示之物，均沒收。又共同製造第四級毒品，處有期徒刑貳年肆月
，扣案如附表一除編號6 、7 、22以外及如附表二除編號17至19
以外所示之物，均沒收。應執行有期徒刑陸年，扣案如附表一除
編號6 、7 、22以外及如附表二除編號17至19以外所示之物，均
沒收。
乙○○上開撤銷改判部分所處之刑，與上訴駁回部分所犯共同製
造第四級毒品貳罪各處有期徒刑貳年陸月、有期徒刑貳年拾月，
扣案如附表一除編號6 、7 、22以外及如附表二除編號17至19以
外所示之物，均沒收；應執行有期徒刑陸年陸月，扣案如附表一
除編號6 、7 、22以外及如附表二除編號17至19以外所示之物，
均沒收。
其他上訴駁回。
    事  實
一、乙○○、甲○○、林進捷（綽號美國仔，由檢察官另案偵辦
    中）及姓名年籍均不詳之綽號「長腳」之成年男子等4 人，
    均明知假麻黃鹼係毒品危害防制條例第2 條第2 項第4 款所
    列之第四級毒品，非經許可，不得非法製造，竟共同基於製
    造第四級毒品假麻黃鹼（下稱假麻黃鹼）之犯意聯絡，於民
    國97年11月間某日，謀議由林進捷統籌，負責提供製毒所需
    資金、原料即含假麻黃鹼之鼻炎治療劑藥錠（下稱鼻炎藥錠
    ），並由綽號「長腳」之成年男子傳授乙○○製造假麻黃鹼
    之技術，再由乙○○教導甲○○上開製毒技術。嗣於同年12
    月初至98年1 月16日間，乙○○以每12小時新台幣（下同）
    5,000 元之代價，3 度向不知情之丙○○承租坐落屏東縣高
    屏溪九如鄉下冷水坑R410地號之農舍工寮（下稱上開工寮）
    ，作為製造假麻黃鹼之工廠。乙○○、甲○○遂於下述時間
    ，以下述方式在上開工寮進行假麻黃鹼之萃取、過濾及烘乾
    等製程：
  (一)於97年12月初某日，乙○○在屏東縣南州鄉糖廠（下稱南州
    糖廠）附近某處，收受林進捷交付之鼻炎藥錠約8 、9 萬顆
    後，旋即載往上開工寮藏放，再自行購買或收受林進捷、「
    長腳」交付之如附表一、二所示之電器加熱板、平底不鏽鋼
    鍋等製毒器具及二甲苯等化學藥劑，乙○○及甲○○旋即在
    上開工寮，將上開鼻炎藥錠提煉、製造假麻黃鹼。其過程係
    於攪拌機上放置玻璃杯，將鼻炎藥錠放入玻璃杯內攪拌，約
    90分鐘後，加入二甲苯，再放入不鏽鋼鍋內，並置於電器加
    熱板上加熱約90分鐘，即透過萃取、過濾及烘乾等階段，而
    將上開鼻炎藥錠製成粉狀之假麻黃鹼成品。嗣於不詳時間，
    乙○○在南州糖廠附近某處，將提煉完成之假麻黃鹼成品約
    4 、5 公斤交付予林進捷。
  (二)又於97年12月底某日，乙○○在南州糖廠附近某處，收受林
    進捷交付之鼻炎藥錠約9 、10萬顆後，亦運往上開工寮藏放
    ，乙○○及甲○○亦以上述方式提煉、製造假麻黃鹼。嗣於
    不詳時間，由乙○○在南州糖廠附近某處，將提煉完成之假
    麻黃鹼成品約5 公斤交付予林進捷。而乙○○上開2 次製造
    並交付假麻黃鹼成品予林進捷後，林進捷共給付乙○○約7
    萬元之報酬。
  (三)另於98年1 月間某日，乙○○在南州糖廠附近某處，收受林
    進捷交付之鼻炎藥錠約30萬顆，2 人並約定該次假麻黃鹼成
    品完成後，林進捷將給付乙○○10萬5 千元之報酬。乙○○
    便將上開鼻炎藥錠運往上開工寮，並與甲○○共同以上開方
    式製造假麻黃鹼。嗣於98年1 月16日中午12時許，為法務部
    調查局南部地區機動工作組、高雄市政府警察局新興分局及
    屏東縣警察局里港分局所組成專案小組成員，在上開工寮當
    場逮捕乙○○、甲○○及丙○○，並扣得如附表一所示之物
    ；再於同日下午1 時10分許，前往乙○○向陳俊良承租位於
    屏東縣崁頂鄉○○路7-7 號之住處搜索，並扣得如附表二所
    示之物。乙○○於被查獲後，在法務部調查局南部地區機動
    工作組調查員發覺其尚有於97年12月底共同製造第四級毒品
    犯行前，主動向到場之調查員承認該次犯行，自首而接受裁
    判。
二、案經法務部調查局南部地區機動工作組移送臺灣高雄地方法
    院檢察署檢察官偵查起訴。
    理  由
甲、證據能力部分：
    按被告以外之人於審判外之陳述，雖不符刑事訴訟法第159
    條之1 至之4 之規定，然經當事人於審判程序同意作為證據
    ，法院審酌該言詞陳述或書面陳述作成時之情況，認為適當
    者，亦得為證據。當事人、代理人或辯護人於法院調查證據
    時，知有第159 條第1 項不得為證據之情形，而未於言詞辯
    論終結前聲明異議者，視為有前項之同意，刑事訴訟法第15
    9 條之5 定有明文。本判決所引用各項證據資料（詳後引證
    據）之證據能力，檢察官、被告及辯護人均表示不爭執或有
    證據能力（見本院卷第104 、105 、140 至145 頁），而未
    於言詞辯論終結前聲明異議，本院認前開證據資料作成時之
    情況，並無任何違法取證之不適當情形，以之作為證據使用
    係屬適當，自具有證據能力，並得採為認定事實之證據。
乙、實體部分：
壹、有罪部分：
一、被告乙○○共同製造第四級毒品部分：
  (一)上開事實除被告乙○○於97年12月初及12月底，先後2 次提
    煉鼻炎藥錠，是否已製成假麻黃鹼成品，及被告乙○○針對
    上開2 次製造假麻黃鹼行為，是否構成自首外，業據被告乙○○於原審及本院審理時坦承不諱（見原審卷第63頁、本院
    卷第140 、141 頁），核與被告甲○○、丙○○於警詢、偵
    查及原審審理時之供述相符（見偵一卷第7 至8 頁背面、9
    至10頁背面；偵二卷第48至52、107 至109 、257 至259 、
    275 至27 8頁；聲羈卷第4 至8 頁；原審卷第98至102 頁背
    面）；並據證人即負責偵辦本案之調查員湯玉峰於原審審理
    時證述綦詳（見原審卷第89頁背面至92頁）。此外，復有搜
    索、扣押筆錄、扣押物品目錄表、毒品初步鑑驗報告單各2
    份、照片15張、被告乙○○指認林進捷之紀錄、門號000000
    0000號之通聯紀錄各1 份、中央健康保險局98年4 月1 日健
    保審字第0980007881號函、門號0000000000、0000000000、
    00000000 00 號之通訊監察譯文等件在卷可稽（見偵一卷第
    11至21、29至31；偵二卷第35、36、76、223 、224 、239
    至252 頁）。又依據法務部調查局98年3 月5 日調科壹字第
    09800040280 號鑑定書及附件之定量檢驗結果表、殘留物分
    析表、扣押物照片，該鑑定書亦載明：本案應係從藥商購得
    含假麻黃鹼之鼻炎治療劑藥錠後，使用扣案之化學溶劑及設
    備，經萃取、過濾及烘乾等純化階段，製造高純度的第四級
    毒品先驅原料假麻黃鹼（可供製成甲基安非他命）；綜合勘
    驗查獲之扣押物及檢驗分析結果研判，本案符合製造第四級
    毒品先驅原料第7 項假麻黃鹼之製毒工廠等語（見偵二卷第
    174 至211 頁）。綜上，被告乙○○確有與林進捷、「長腳
    」等人共謀，於收受林進捷交付之鼻炎藥錠後，於上開時、
    地，3 度製造第四級毒品假麻黃鹼之事實，堪以認定。
  (二)被告乙○○雖辯稱：伊於97年12月1 日及同月底某日，2 度
    在上開工寮製作假麻黃鹼後，伊有將成品拿給林進捷看，林
    進捷均表示沒有成功，裡面含有雜質等語。被告乙○○之辯
    護人則辯以：被告乙○○第1 次及第2 次製造假麻黃鹼，均
    未成功，僅達製造第四級毒品之未遂階段；且被告乙○○主
    動向調查員坦承第1 次及第2 次之製毒犯行，已屬自首，依
    法應減輕其刑等語。惟查：
  1.警、調人員於98年1 月16日在上開工寮及被告乙○○位在屏
    東縣崁頂鄉○○路之住處搜索時，當場扣得如附表一、二所
    示之麻黃素成品、半成品及平底鍋、加熱電磁攪拌器等製毒
    器具，而上開物品經鑑驗後，均含有假麻黃鹼成分之情，有
    法務部調查局98年3 月5 日調科壹字第09800040280 號鑑定
    書及附件之定量檢驗結果表、殘留物分析表附卷可查（見偵
    二卷第174 至178 頁）。是扣案之物品既含有假麻黃鹼成品
    ，且其中如附表一編號16及如附表二編號1 之麻黃素成品，
    其合計淨重分別高達9 公斤及15公斤，純度分別高達56.45
    ﹪及59.07 ﹪以上之情，亦有上開定量檢驗結果表可證（見
    偵二卷第176 頁），足見被告乙○○製造假麻黃鹼之技術純
    熟。
  2.又被告乙○○於98年1 月16日警詢時供稱：伊約於97年12月
    間，透過朋友介紹，向丙○○承租位於屏東縣高屏溪九如鄉
    下冷水坑R410地號之農舍，總共在該農舍提煉製造大料3 次
    ，第1 次提煉約於97年12月初，總共提煉8 、9 萬顆安鼻靈
    感冒藥丸，提煉出大料4 、5 公斤；第2 次提煉約於同年12
    月底，總共提煉10萬顆安鼻靈感冒藥丸，提煉出大料5 公斤
    多，第3 次從98年1 月15日進入該農舍內提煉，總共提煉30
    萬顆安鼻靈感冒藥丸，直到今（16）日中午被貴專案組查獲
    ，前兩次伊獲得約7 萬元代價，其中2 萬元伊拿給丙○○做
    為房租；當伊把安鼻靈感冒藥丸提煉成粉狀大料後，會在屏
    東縣南州鄉○○○○路邊交給林進捷，大約2 、3 天後，林
    進捷才會將伊代工提煉的報酬交給伊等語（見偵一卷第6 頁
    正、背面）。被告乙○○於98年1 月21日警詢時又供稱：伊
    第1 次做了4 、5 天，只提煉出約4 、5 公斤的「大料」，
    這與「長腳」說的數量差距甚大，所以伊又跑到潮州「巨匠
    」茶藝館找他們，伊本來跟他講說伊不會做，也不想再做了
    ，但他們跟伊說再做會越做越好，然後又交給伊4 台加熱板
    、10台攪拌器、10萬顆安鼻靈、甲醇、甲苯、二甲苯等化學
    原料及相關製毒器具；第2 次提煉麻黃素約6 公斤；第3 次
    他們交給伊30萬顆安鼻靈感冒藥丸，直到1 月16日中午被貴
    專案組查獲；前兩次伊獲得約7 萬元代價等語（見偵二卷第
    67頁）。綜觀被告乙○○之上開證述，係表示伊提煉鼻炎藥
    錠，第1 次製成假麻黃鹼成品約4 、5 公斤，第2 次則製成
    約5 、6 公斤，當伊將假麻黃鹼成品交給林進捷後，共獲得
    約7 萬元之報酬。是依被告乙○○於警詢時之上開證述，顯
    然被告乙○○第1 次及第2 次提煉鼻炎藥錠，確有製成假麻
    黃鹼成品，共犯林進捷於收受假麻黃鹼成品後，方會給付被
    告乙○○7 萬元之報酬無疑。
  3.再衡諸經驗法則，共犯林進捷於97年12月初、12月底及1 月
    間某日，分別交付被告乙○○鼻炎藥錠「8 、9 萬顆」、「
    9 、10萬顆」及「30萬顆」，則倘如被告乙○○所稱伊第1
    次及第2 次製毒均未成功，則共犯林進捷豈有不斷交付被告
    乙○○更多之製毒原料及器具，而甘願蒙受更多金錢損失之
    可能？是被告乙○○上開第1 次及第2 次製造假麻黃鹼，應
    均已製成假麻黃鹼成品而達到既遂階段。其上開所辯，顯與
    常情相違，自不足採。
  4.被告乙○○之辯護人雖辯以：被告乙○○主動向調查員坦承
    第1 次及第2 次之製毒犯行，已該當自首云云。然按刑法第
    62條所稱自首，係指行為人自行申告自己尚未被發覺之犯罪
    行為，而自願接受法院裁判之行為。其申告之內容，僅須足
    以使刑事追訴機關憑以查明犯罪之真相即可，不以事實真相
    完全相符為必要。又所謂「未發覺之罪」，應指刑事追訴機
    關（司法警察〈官〉、檢察官或其他有偵查犯罪職權之公務
    員）尚「未知悉」犯罪事實及犯人而言。此一「知悉」，固
    不以確知某人為犯罪行為人為必要，只須有確切之根據得為
    合理之可疑者，即足當之。惟如僅為主觀上之單純懷疑或推
    測，尚難謂為發覺，最高法院72年台上字第641 號、75台年
    上字第1634號判例意旨可資參照。據證人湯玉峰於原審審理
    時證稱：伊參與過毒品查緝案例大概有4 、50個；之前於97
    年11月，伊等對被告乙○○做通訊監察時，就知道他們在買
    原料、器具，著手準備製毒，伊等也就開始實施偵查；因為
    憑伊等多年的緝毒經驗還有行動蒐證，發現他們從台北購買
    電熱板等化學器具，都是可以做毒品的原料、器具來做判斷
    ；於97年底，伊等在偵查另一件案子，就知道他們有在製毒
    ，只是當時還沒有發現他們製毒的場所，於97年12月初，他
    們才搬去本案查獲之地點高屏溪那邊做，於98年1 月份才知
    道工寮的實際處所，伊等就採取攻堅行動，查獲被告乙○○
    和甲○○在工廠內製造毒品；97年12月初這次被告乙○○製
    作毒品的犯行，伊等是從本案的通訊監察譯文研判得知，後
    來被告乙○○也有自白；97年12月底這次製毒，則主要是依
    被告乙○○自白而得知，因為監聽過程沒有辦法發現他們製
    毒是哪一批和哪一批，無法分別，因為兩次比較緊接等語（
    見原審卷第89頁背面至91頁背面）。是依證人湯玉峰之上開
    證述，可知警調人員於被告乙○○第1 次製造假麻黃鹼前，
    即已掌握被告乙○○等人有自台北購買製毒之器具、原料之
    行為，而合理懷疑被告乙○○在從事製毒，並對被告乙○○
    等人實施監聽；從而，被告乙○○雖於98年1 月16日甫查獲
    後、第1 次接受調查員詢問時，即坦承上開第1 次及第2 次
    製造假麻黃鹼之犯行，然第1 次犯行斯時檢警人員顯然已發
    覺被告乙○○之犯罪，是被告乙○○縱有自白犯行，仍與刑
    法第62條自首之構成要件不相當。惟第2 次犯行（即97年12
    月底），證人湯玉峰既證稱：「97年12月底這次製毒，則主
    要是依被告乙○○自白而得知。」等語，顯然在有偵查犯罪
    權限之調查員發覺被告乙○○尚有於97年12月底共同製造第
    四級毒品犯行前，其主動向調查員承認該次犯行而接受裁判
    ，該次犯行自符合刑法第62條自首之要件。被告乙○○之辯
    護人雖辯稱：依卷附通訊監察譯文所載，警方係於97年12月
    11日起至98年1 月4 日止，對被告等人進行監聽，證人湯玉
    峰證稱渠等自97年11月開始對被告做通訊監察等語，顯與上
    開通訊監察作業報告表所載不符，容有瑕疵可議云云。惟經
    本院向法務部調查局南部地區機動工作組函詢結果，經該組
    以98年7 月30日調南機緝字第09876028720 號函檢送「乙○○等涉嫌違反毒品危害防制條例案」相關通訊監察作業譯文
    及通訊監察書影本附卷為憑（見本院卷第78至95頁），依該
    通訊監察作業譯文報告表及通訊監察書影本顯示，自97年10
    月23日起至98年1 月16日止實施通訊監察，並有97年11 月4
    日至同年月9 日止之通訊監察作業譯文報告表附卷足佐，堪
    認證人湯玉峰上開證言，並無不實，被告乙○○辯護人上開
    所辯，顯有誤會，自不足採。
  (三)綜上所述，被告乙○○確有於上開時、地，3 度製造第四級
    毒品假麻黃鹼之犯行，堪以認定。
二、甲○○共同製造第四級毒品部分：
  (一)訊據被告甲○○固坦承有於起訴書所載之時間，前往上開工
    寮3 次，且伊父親即被告乙○○有以口頭方式，講授將鼻炎
    藥錠提煉、製作假麻黃鹼之流程，惟矢口否認有何共同製造
    第四級毒品假麻黃鹼之犯行，辯稱：伊不知道被告乙○○是
    在製作毒品，被告乙○○也不願讓伊知道，怕伊以後都不工
    作；伊在上開工寮時，只是當被告乙○○去上廁所時，伊幫
    忙看一下火而已等語。被告甲○○之辯護人亦辯以：被告甲○○僅替被告乙○○送飯、買煙及偶爾代為看顧電器加熱板
    ，並未參與製造假麻黃鹼之流程，充其量僅為幫助犯而已等
    語。惟查：
  1.被告乙○○於偵查中固供稱：伊在工寮做了3 次毒品，被告
    甲○○沒有幫伊做，只是去買飯給伊吃，被告甲○○送了3
    次飯等語（見偵二卷第94、95頁）；被告乙○○於原審審理
    時又供稱：被告甲○○不會製毒，也沒有進去工廠裡面，他
    只有幫伊買飯，還有處理跳電的事情，因為只有一點點機器
    ，伊也怕被告甲○○學會以後，會自己做等語（見原審卷第
    22頁）。惟查，被告甲○○於警詢時供稱：伊於98年1 月15
    日上午9 時許，首度進入該製毒現場，負責掌控電器加熱板
    加熱沸騰，至於該毒品製造之流程伊並不清楚，伊父親僅告
    知伊係從事「某種毒品之副料提煉」；伊父親曾經口頭告知
    伊如何將藥丸、甲苯及甲醇混合在一起攪拌，以濾布過濾後
    ，將過濾後的液體倒入塑膠桶內，之後分裝至平底鍋內，加
    入二甲苯放在電器加熱板上加熱煮沸至呈現開花狀，續將前
    述開花狀之物品傾倒至鋼製鐵鍋過濾，再將濾網及過濾所得
    之固體倒入旁邊有孔狀縫隙的鋁製面盆，鋪放其上待其冷卻
    ，冷卻後再集中放置於耐熱塑膠袋內，至於往後如何處理，
    伊就不清楚；伊與伊父親兩人僅受僱於該製毒現場，負責將
    藥丸、甲苯及甲醇混合攪拌後的過濾液體，放置平底鍋內經
    電器加熱板上加熱煮沸至呈現開花狀，再以濾網過濾，所得
    之固體倒入旁邊有孔狀縫隙的鋁製面盆，鋪放其上待其冷卻
    ，冷卻後再集中放置於耐熱塑膠袋內；至於何人僱用伊父子
    2 人、代價若干，必須問伊父親才知道等語（見偵一卷第7
    至8 頁背面）。又證人湯玉峰於原審審理時證稱：伊等在之
    前行動蒐證時，有幾次發現被告乙○○和甲○○有進去工廠
    裡面製毒，並有買了好幾次化學藥品之類的東西，被告甲○○都是騎機車進去；被告乙○○和甲○○他們大約都是早上
    進去工廠（指上開工寮），晚上7 、8 點出來；當天查緝到
    本案，伊等執行搜索時有拍攝錄影帶，並詢問被告甲○○這
    怎麼做，整個製毒流程及器具操作他有講一遍，當時被告乙○○被帶回崁頂住處搜索；被告甲○○有承認參與製作毒品
    ，他父親叫他怎麼做，他就怎麼做，但是被告甲○○說不知
    道在做什麼，他當場這麼表示等語（見原審卷第90至92頁）
    。是依被告甲○○於警詢時及證人湯玉峰於原審審理時之上
    開證述，可知被告甲○○明知被告乙○○係在從事「某種毒
    品之副料提煉」，且被告甲○○能大致說明製毒過程係將鼻
    炎藥錠與二甲苯等化學原料混合，再經加熱、過濾、冷卻等
    流程，始能製做完成，足見被告甲○○應有參與本件3 次製
    造假麻黃鹼之犯行，方能具體描述上開製毒之過程。
  2.被告甲○○於原審審理時雖辯稱：伊不知道被告乙○○是在
    製作毒品，被告乙○○也不願讓伊知道等語。然被告乙○○
    於偵查中供稱：（問：98年1 月4 日與被告甲○○通話內容
    稱：『公司黑油沒有了』是何意？）是公司欠甲苯。」、「
    （問：公司經營何行業為何會欠甲苯？）是製造麻黃素工廠
    ，公司只是代稱而已。」、「（問：98年1 月4 日通話內容
    說：『那種1 粒多少，朋友在問50加侖』？）因為伊兒子（
    即被告甲○○）在問，甲苯1 粒50加侖，價格1 萬多元；上
    述監聽內容都是伊與甲○○之對話。」等語（見偵二卷第27
    1 頁），並有通訊監察作業報告表1 份在卷可證（見偵二卷
    第246 頁）。足見被告甲○○與乙○○在電話中係以暗語相
    互聯繫製造假麻黃鹼之事宜。況被告甲○○於本案查獲時，
    經警方採集其尿液送高雄市立凱旋醫院檢驗，結果呈現安非
    他命、甲基安非他命、嗎啡陽性反應之情，有濫用藥物尿液
    檢體監管記錄表、該院編號A98021號濫用藥物尿液檢驗報告
    各1 紙存卷可考（見偵二卷第161 至163 頁），可知被告甲○○確有吸食第二級毒品甲基安非他命之行為。準此，被告
    甲○○既有吸食毒品之行為，則其對於毒品理應有相當之認
    識；尤其被告甲○○與乙○○在電話中竟使用暗語相互聯繫
    ，足徵被告甲○○顯然知悉被告乙○○係在製造毒品無訛。
  3.況被告乙○○於原審審理時供稱：當時伊兒子（即被告甲○○）的工作比較少，伊叫他來幫忙；製作過程中曾經跳電，
    伊叫被告甲○○幫伊看，他去問屋主（指被告丙○○）；有
    時伊會叫被告甲○○幫伊拿料，當伊的助手，伊累的話，就
    請被告甲○○幫伊弄一下，或讓伊吃個飯等語（見原審卷第
    99頁背面）。而被告甲○○於原審審理時亦供稱：本件遭查
    獲時，調查員問伊是否知道如何製造毒品，伊有說伊真的不
    清楚，伊說被告乙○○有告訴伊怎麼做，但是比例（指添加
    物之比例）及全部之流程伊真的不清楚等語（見原審卷第92
    正、背面），並於本院審理時供稱：我承認犯罪，但我沒有
    全程參與製造，我僅有幫我爸爸的忙，如果他沒有空時候我
    有進入現場幫忙、看機台，如果跳電，我代為去找房東來處
    理，3 次製造我都有幫忙；我大約知道整個流程，但是我並
    沒有全部參與，我僅負責將攪拌後的液體放到平底鍋加熱，
    並防止不能太熱、水不能太滾，之後就由我父親接手了；我
    在偵查中與調查處的陳述都沒有錯等語（見本院卷第100 至
    102 頁）。益徵被告甲○○顯然於製毒過程中，擔任被告乙○○之助手，且於被告乙○○休息時，被告甲○○確有接手
    製作假麻黃鹼之行為無疑。再者，被告甲○○縱然對於製造
    假麻黃鹼之細節，如各添加物之比例或製作流程之細節不清
    楚，但被告甲○○既有參與鼻炎藥錠之實際提煉過程，應已
    參與製造假麻黃鹼之分工，自該當製造第四級毒品之犯行。
  (二)綜上所述，被告乙○○、甲○○上開所辯：被告甲○○並未
    參與製造假麻黃鹼云云，顯係事後卸責及迴護之詞，不足信
    採。從而，被告甲○○確有於上開時、地，與被告乙○○3
    度共同製造第四級毒品假麻黃鹼之犯行，堪以認定。本件事
    證明確，應予依法論科。
三、論罪科刑部分：
  (一)被告乙○○、甲○○行為後，毒品危害防制條例第17條業經
    修正，並以華總一義字第09800125141 號公布在案。又95年
    7 月1 日修正後刑法第2 條第1 項之規定，係規範行為後法
    律變更所生新舊法律比較適用之準據法，於新刑法施行後，
    應適用新刑法第2 條第1 項之規定，為「從舊從輕」之比較
    。且比較時，應就罪刑有關之共犯、未遂犯、想像競合犯、
    結合犯，以及累犯加重、自首減輕暨其他法定加減原因（如
    身分加減）與加減例等一切情形，綜其全部罪刑之結果而為
    比較。其中關於法定加減原因，係在「從舊從輕」之比較範
    圍內。按修正後毒品危害防制條例第17條新增第2 項「犯第
    4 條至第8 條之罪於偵查及審判中均自白者，減輕其刑」之
    規定，比較修正前、後該條文結果，修正後之規定係屬法定
    減輕原因，對被告乙○○、甲○○較為有利。是被告乙○○
    所為上開3 罪，自應適用修正後毒品危害防制條例第17條第
    2 項之規定。
  (二)查假麻黃鹼為毒品危害防制條例第2 條第2 項第4 款規定之
    第四級毒品，不得持有、製造。核被告乙○○、甲○○所為
    ，均係犯毒品危害防制條例第4 條第4 項之製造第四級毒品
    既遂罪。又被告乙○○、甲○○間，就上開犯行，均有犯意
    聯絡及行為分擔，皆為共同正犯。被告乙○○、甲○○於上
    開時、地三次共同製造愷他命，每一次製造完成之流程，係
    為達製造愷他命之目的所為之數舉動，且於同時、同地或密
    切接近之時、地實施，侵害同一之法益，各行為之獨立性極
    為薄弱，依一般社會觀念，在時間差距上，難以強行分開，
    在刑法評價上，以視為數個舉動之接續施行，合為包括之一
    行為予以評價，較為合理，自均應論以接續犯。再被告乙○○、甲○○上揭3 次製造第四級毒品犯行間，犯意各別、行
    為互殊，均應予分論併罰。又被告乙○○、甲○○所為3 次
    製造第四級毒品之犯行，被告乙○○於偵查、原審及本院審
    理中就各次犯罪事實均自白在卷；被告甲○○於偵查及本院
    審理中就各次犯罪事實亦均自白在卷，應均依修正後毒品危
    害防制條例第17條第2 項規定減輕其刑。被告乙○○第2 次
    製造第四級毒品之犯行，符合刑法第62條自首之規定，應依
    法減輕其刑，此部分有2 種以上刑之減輕事由，應依法遞減
    之。
  (三)至毒品危害防制條例第11條第6 項雖經修正為：「持有第四
    級毒品純質淨重20公克以上者，處1 年以下有期徒刑，得併
    科新臺幣10萬元以下罰金」，並經總統於98年5 月20日公布
    已經生效。而本件被告乙○○、甲○○雖持有第四級毒品假
    麻黃鹼純質淨重顯逾20公克以上，惟渠等犯罪之時間既在上
    開法律修正之前，尚無上開加重規定之適用，附此敘明。
四、原審對被告乙○○、甲○○予以論罪科刑，固非無見，惟查
    ：(一)被告乙○○第2 次共同製造第四級毒品犯行（即97年12
    月底），業據證人湯玉峰證稱：「97年12月底這次製毒，則
    主要是依被告乙○○自白而得知。」等語，顯然在有偵查犯
    罪權限之調查員發覺被告乙○○尚有於97年12月底共同製造
    第四級毒品犯行前，其主動向調查員承認該次犯行而接受裁
    判，該次犯行自符合刑法第62條自首之要件，已如前述。原
    判決認該次犯行被告乙○○縱有自白，仍與刑法第62條自首
    之構成要件不相當等語，容有未恰。(二)被告甲○○業於本院
    審理時自白犯行，其於偵查中亦自白有參與本件犯行，符合
    修正後毒品危害防制條例第17條第2 項規定，自應依該規定
    減輕其刑。原判決未及審酌上情，而未依上開規定對被告甲○○減輕其刑，亦有未當。被告乙○○、甲○○執此指摘原
    判決不當部分，為有理由；至於被告乙○○、甲○○上訴意
    旨仍執前詞，否認第1 、2 次共同製造第四級毒品部分已達
    既遂及被告乙○○第1 、2 次共同製造第四級毒品犯行均有
    自首規定之適用云云，基於上開理由說明，則為無理由，惟
    原判決關於此部分既有上開可議之處，自仍應由本院將原判
    決關於被告乙○○97年12月底共同製造第四級毒品暨定執行
    刑部分及甲○○部分予以撤銷改判。爰審酌被告乙○○、甲○○為圖不法私利，無視國家禁絕毒品之政策及國家經濟基
    礎、人民生命、身體、財產等法益，竟共同提煉、製造安非
    他命之先驅原料第四級毒品假麻黃鹼，厥為毒品氾濫之始作
    俑者，且扣案之假麻黃鹼數量非微，倘流入市面將戕害人民
    身心健康、國力甚鉅；再衡以被告乙○○、甲○○均非製毒
    原料或資金之提供者，2 人均係接受林進捷、綽號「長腳」
    之男子之指示而製造毒品，惡性較輕；且被告甲○○於製毒
    過程中，係擔任助手之角色；又被告乙○○、甲○○犯後均
    坦承大部分犯行，暨其等犯罪之動機、目的、手段、智識程
    度況等一切情狀，分別量處如主文所示之刑，並定其等應執
    行之刑，以資懲儆。又依毒品危害防制條例第18條第1 項前
    段之規定，應予沒收銷燬之毒品，以經查獲之第一、二級毒
    品為限。而毒品依其成癮性、濫用性及對社會危害性，共分
    為四級，上開條例並就製造、運輸、販賣、意圖販賣而持有
    、以非法方法使人施用、引誘他人施用及轉讓不同品項之毒
    品等行為，分別定其處罰。至施用或持有第三、四級毒品，
    因其可罰性較低，故未設處罰之規定，僅就施用及持有第一
    、二級毒品科以刑罰。然鑑於第三、四級毒品均係管制藥品
    ，特於同條例第11條之1 明定無正當理由，不得擅自持有；
    第18條第1 項後段復規定查獲之第三、四級毒品，無正當理
    由而擅自持有者，沒入銷燬之。從而，依同條例第18條第1
    項後段應沒入銷燬之毒品，專指查獲施用或持有之第三、四
    級毒品而言；倘係查獲製造、運輸、販賣、意圖販賣而持有
    、以非法方法使人施用、引誘他人施用或轉讓第三、四級毒
    品，既屬同條例相關法條明文規定處罰之犯罪行為，即非該
    條項應依行政程序沒入銷燬之範圍。另同條例第19條第1 項
    所定「供犯罪所用或因犯罪所得之物」，係指犯第4 條至第
    9 條、第12條、第13條或第14條第1 項、第2 項之罪所用或
    所得之物，不包括毒品本身在內，是尚不得援用此項規定為
    第三、四級毒品之沒收依據。再同條例對於查獲之製造、運
    輸、販賣、意圖販賣而持有、以非法方法使人施用、引誘他
    人施用及轉讓第三、四級毒品之沒收，並無特別規定，如其
    行為已構成犯罪，則該毒品即屬不受法律保護之違禁物，應
    回歸刑法之適用，依刑法第38條第1 項第1 款之規定沒收之
    ，始為適法（最高法院95年度台上字第911 號判決意旨參照
    ）。本件扣案如附表一編號16、17、21及如附表二編號1 所
    示之物，經檢驗結果均含有第四級毒品假麻黃鹼成分；扣案
    如附表一編號1 至5 、8 、9 、13至15、18至20、23及如附
    表二編號3 、5 至10所示之物經檢驗結果，亦均殘留有第四
    級毒品假麻黃鹼之殘渣，而與其上殘留之假麻黃鹼，衡情均
    已難以分析剝離，亦無析離實益，當應整體視為假麻黃鹼，
    均屬違禁物，不問屬於犯人與否，應依刑法第38條第1 項第
    1 款規定，宣告沒收。另如附表一編號10至12、24及如附表
    二編號2 、4 、11至16所示之物，均為被告乙○○或共犯林
    進捷、綽號「長腳」之男子所有，供製造假麻黃鹼所用之物
    ，業經被告乙○○供述在卷（見偵一卷第6 頁；偵二卷第66
    頁背面、67頁），本於共犯責任共同之原則，均應依毒品危
    害防制條例第19條第1 項規定，併予宣告沒收。又如附表一
    編號6 、7 及如附表二編號17、18所示之手機共4 支，雖為
    被告乙○○、甲○○所有之物，然係作為其等平日與他人聯
    繫之用；再如附表一編號22所示之土地租用使用書繳納代金
    聯單及附表二編號19所示之車庫遙控器，均與本案無直接關
    係，爰不諭知沒收。
貳、無罪部分（丙○○幫助製造第四級毒品部分）：
一、公訴意旨另以：被告丙○○明知提供坐落屏東縣高屏溪九如
    鄉下冷水坑R410地號之農舍工寮（下稱上開工寮）予乙○○
    ，將有助於乙○○、甲○○及林進捷等人製造第四級毒品假
    麻黃鹼，仍基於幫助製造第四級毒品假麻黃鹼之犯意，於97
    年12月初、12月底某日及98年1 月15、16日，以每12小時5,
    000 元之代價，3 度出租上開工寮予乙○○，作為假麻黃鹼
    萃取、過濾及烘乾階段之製作工廠，被告丙○○並向乙○○
    收取共計3 萬元之報酬。(1)嗣於同年12月初某日，乙○○在
    屏東縣南州鄉糖廠（下稱南州糖廠）附近某處收受林進捷交
    付之鼻炎藥錠約8 、9 萬顆後，旋即載往上開工寮藏放，乙○○亦購買或收受林進捷交付之如附表一、二所示之電器加
    熱板、平底不鏽鋼鍋等器具或二甲苯等化學藥劑，乙○○及
    甲○○即在上開工寮製造第四級毒品假麻黃鹼，乙○○於提
    煉完成約4 、5 公斤成品後，在南州糖廠附近某處交付予林
    進捷。(2)又於同年12月底，林進捷在南州糖廠附近某處，交
    付乙○○鼻炎藥錠約9 、10萬顆，乙○○亦運往上開工寮，
    復以上開方式製造假麻黃鹼，完成約5 公斤成品後，在南州
    糖廠附近某處交付予林進捷，而乙○○經上開2 次製造假麻
    黃鹼成品，獲利約7 萬元，並將其中2 萬元交予被告丙○○
    。(3)另於98年1 月間某日，林進捷在南州糖廠附近某處，交
    付乙○○鼻炎藥錠30萬顆，並約定完成後，將給付10萬5 千
    元之報酬，乙○○即運往前處工寮，再以上開方式製造假麻
    黃鹼。嗣於98年1 月16日中午12時許，為法務部調查局南部
    地區機動工作組、高雄市政府警察局新興分局及屏東縣警察
    局里港分局所組成專案小組成員，在上開工寮當場逮捕乙○○、甲○○及被告丙○○，並扣得如附表一所示之物；再於
    同日下午1 時10分許，前往乙○○向陳俊良承租位於屏東縣
    崁頂鄉○○路7-7 號之住處搜索，並扣得如附表二所示之物
    。因認被告丙○○涉犯毒品危害防制條例第4 條第4 項、刑
    法第30條第1 項之幫助製造第四級毒品罪嫌等語。
二、按犯罪事實應依證據認定之，無證據不得認定犯罪事實；無
    證據能力、未經合法調查之證據，不得作為判斷之依據；不
    能證明被告犯罪或其行為不罰者，應諭知無罪之判決，刑事
    訴訟法第154 條第2 項、第155 條第2 項、第301 條第1 項
    分別定有明文。次按認定不利於被告之事實，須依積極證據
    ，苟積極證據不足為不利於被告事實之認定時，即應為有利
    被告之認定，更不必有何有利之證據，復有最高法院30年上
    字第816 號判例可資參考。又事實之認定，應憑證據，如未
    能發現相當證據，或證據不足以證明，自不能以推測或擬制
    之方法，為裁判基礎；認定犯罪事實，所憑之證據，雖不以
    直接證據為限，間接證據亦包括在內，然無論直接或間接證
    據，其為訴訟上之證明，須於通常一般之人均不致於有所懷
    疑，而得確信其為真實之程度者，始得據之為有罪之認定，
    倘其證明尚未達到此一程度，而有合理性懷疑之存在時，即
    無從為有罪之認定，此亦有最高法院40年臺上字第86號、76
    年臺上字第4986號判例可資參照。況刑事訴訟法第161 條第
    1 項亦規定，檢察官就被告犯罪事實，應負舉證責任，並指
    出證明之方法，是檢察官對於起訴之犯罪事實，應負提出證
    據及說服之實質舉證責任，倘其所提出之證據，不足為被告
    有罪之積極證明，或其指出證明之方法，無從說服法院以形
    成被告有罪之心證，基於無罪推定之原則，自應為被告無罪
    判決之諭知，亦經最高法院著有92年臺上字第128 號判例可
    資參照。
三、公訴人認被告丙○○涉犯前揭罪責，無非係以被告丙○○將
    上開工寮3 度出租予同案被告乙○○，竟收取每12小時以5,
    000 元計價，共計3 萬元之租金；且被告丙○○知悉同案被
    告乙○○、甲○○承租上開工寮，係為製造藥品，亦有聞到
    製造過程中產生之刺鼻氣味，則被告丙○○顯然明知同案被
    告乙○○、甲○○係利用上開工寮作為製毒工廠，仍將上開
    工寮出租予同案被告乙○○，自具有幫助製造第四級毒品之
    犯意等為其論據。
四、訊據被告丙○○固坦承有將上開工寮出租予同案被告乙○○
    3 次之事實，惟矢口否認有何幫助製造第四級毒品之犯行。
    辯稱：乙○○來找伊，承租伊的房子要做什麼，伊不知道，
    因伊經濟不好，有人要租，就租給他；伊不知道感冒藥可以
    製毒，是在南機組詢問時伊才知道等語。
五、經查：
  (一)被告丙○○以每12小時5,000 元之代價，將上開工寮出租予
    同案被告乙○○3 次，並收受3 萬元之情，為被告丙○○所
    自承，核與同案被告乙○○於原審審理時供述相符（見原審
    卷第100 、102 頁），上開事實應堪信為真。
  (二)證人湯玉峰於原審審理時證稱：伊等在進行蒐證、監控過程
    ，沒有發現被告丙○○，被告丙○○一直住在工廠裡面；被
    告丙○○住在另外一個入口的左邊，對面20公尺的地方才是
    製毒的地方，是在庭院的另一邊，上開工寮原來是養雞的雞
    舍；伊等進去工廠有聞到異味，是很特殊的味道，和油漆的
    味道相似，味道很濃，在很遠就可以聞得到；在被告丙○○
    所住的地方，如果他出來外面，可以聞到製毒產生的氣味等
    語（見原審卷第90頁正、背面）。是依證人湯玉峰之上開供
    述，可知同案被告乙○○、甲○○在上開農舍製造假麻黃鹼
    過程中，會產生刺鼻之油漆味，而依被告丙○○所處之位置
    ，應可聞到該異味；再參以被告丙○○向同案被告乙○○收
    取每12小時5,000 元之高昂租金，則被告丙○○確有幫助製
    造假麻黃鹼之高度嫌疑。
  (三)然同案被告乙○○於98年1 月16日偵查時供稱：屏東縣九如
    鄉下冷水坑R410地號之農舍是伊向丙○○承租的，伊跟丙○○說是要承租來做雞及豬的用藥，談好1 天租金1 萬元，如
    果12小時是5,000 元，伊上一次向他租了半天（13小時），
    付了6,000 元，第2 次伊租了24小時，付了1 萬元；本次查
    獲前做了2 天，共付了2 萬元；製造時丙○○沒有在旁邊看
    ；丙○○不知道伊做何事，伊在第2 次製造時，丙○○有問
    過伊，伊在做什麼，伊叫他不要再問了，伊不知道丙○○是
    否知道伊在製毒，伊只是跟他說不要再問了，如再問，伊就
    不要再租這裡了；第3 次向丙○○承租時，他也同意，伊做
    一天就給他1 萬元等語（見偵二卷第46、47頁）。同案被告
    乙○○於98年3 月26日偵查時又供稱：丙○○之農舍情形，
    當地有種木瓜等水果，該農舍是供採收後包裝用途，農舍中
    有篩選水果的機器；因為是農作物的空檔，伊租1 天5 千元
    ，第2 次、第3 次也都是1 天5 千元，如有電費，我會補丙○○1 千元，伊共給付丙○○3 萬元；煮安鼻寧時會有油漆
    的味道，就是甲苯的味道，地主（即被告丙○○）沒有來問
    為何會有味道，伊有當面拿安鼻寧的藥給丙○○看，說如果
    牲畜有口蹄疫的話，伊提煉的藥就可以用來消毒，伊是當面
    跟他說的；伊有跟丙○○反應過跳電的問題，他說沒有關係
    ，他也沒有辦法，他說電申請時就這樣了；丙○○有問伊是
    否需要那麼多的電量，伊說有3 、4 台機台，如果一起開，
    用電量會比較大，丙○○說既然如此，就開1 台就好了，不
    要1 次開那麼多台，伊說12小時5 千元，時間寶貴，所以才
    會搶時間；丙○○說他有4 個小孩，需要多一點錢，給他當
    零用錢，所以伊才給他12小時5 千元，伊想說做幾次就不做
    了等語（見偵二卷第215 至218 頁）。同案被告乙○○於原
    審審理時則供稱：丙○○有問伊是否在製作毒品，但是伊說
    是在製作感冒藥，丙○○也有看到感冒藥的藥丸安鼻靈；伊
    只有跟丙○○說這可以消毒，丙○○有問伊是不是毒品，伊
    說不是；製毒過程中，丙○○有進來處理跳電的問題，是在
    工寮裡面處理，他有看攪拌機一下，就走了等語（見聲羈卷
    第6 頁；原審卷第22、23頁）。是依同案被告乙○○之上開
    供述，被告丙○○將上開工寮出租予同案被告乙○○時，確
    曾懷疑同案被告乙○○係在製作毒品，但同案被告乙○○僅
    告知被告丙○○伊係在製作藥品，並當面拿出安鼻寧的鼻炎
    藥錠給被告丙○○看。
  (四)本院衡以被告丙○○以務農為生，長期向經濟部水利署第七
    河川局租用屏東縣高屏溪九如鄉下冷水坑R410地號土地，並
    在該土地上興建工寮及農舍，及栽種蜜棗、木瓜、鳳梨等作
    物之情，為被告丙○○所自承，並有屏東縣九如鄉玉水村證
    明書1 紙、土地租用使用書繳納代金聯單5 紙等件存卷可參
    （見原審卷第119 至122 頁）。是依被告丙○○之智識、經
    驗，確有可能相信同案被告乙○○所稱租用上開工寮係為製
    作消毒藥劑之說詞。
  (五)又證人湯玉峰於原審審理時亦證稱：伊等在進行蒐證、監控
    過程，並未發現被告丙○○，被告丙○○一直住在上開工寮
    對面20公尺的地方等語（見原審卷第90頁正、背面），足見
    被告丙○○鮮少出入上開工寮，則其對於同案被告乙○○、
    甲○○在上開工寮內製作藥品之情形不甚清楚，尚符合常情
    。再者，被告丙○○於偵查時供稱：伊進入上開工寮時，僅
    看到二甲苯、甲苯、甲醇、感冒藥丸、加熱器、平底鍋、攪
    拌工具等語（見偵二卷第277 頁）。而衡諸常情，一般民眾
    對於感冒藥錠經加工後可製成毒品之事，鮮少有知悉，何況
    是長期務農、與外界少有接觸之被告丙○○。是被告丙○○
    縱有向同案被告乙○○收取每12小時是5,000 元之偏高租金
    ，然尚不足以據此認定被告丙○○明知同案被告乙○○租用
    上開工寮係為製造假麻黃鹼，而有幫助製造第四級毒品之犯
    意。況被告丙○○於本案前與同案被告乙○○等2 人均不相
    識，同案被告乙○○等2 人既從事製造毒品工作，衡情自不
    可能告知不相關之人，以避免被檢舉而遭查獲之風險，故渠
    等藉詞讓被告丙○○不致懷疑渠等有製造毒品之情事，依一
    般經驗法則，自無違背之處，因之被告丙○○否認有幫助製
    造第四級毒品之犯意云云，尚非不足採信。
六、綜上所述，本件被告丙○○上開所供，是否俱與實情不符而
    全然不可採信，並非無疑。本件公訴人所舉之證據與指出之
    證明方法，尚有合理性之懷疑存在，未得使本院確信被告丙○○之犯罪，揆諸前開判例意旨，自不能單憑被告丙○○向
    同案被告乙○○收取高昂租金，及被告丙○○知悉同案被告
    乙○○、甲○○係利用上開農舍製造藥品，即以推測或擬制
    之方法，作為裁判基礎。從而，公訴意旨所指被告丙○○涉
    犯毒品危害防制條例第4 條第4 項、刑法第30條第1 項之幫
    助製造第四級毒品之事實，仍有合理懷疑之處，而不能確信
    為真實。揆諸前開說明，應認被告丙○○上開犯罪尚屬不能
    證明。此外，本院復查無其他積極證據可資認定被告丙○○
    涉有前開罪嫌，自屬不能證明被告犯罪。
七、原審因而以不能證明被告丙○○犯罪，而為被告丙○○無罪
    之諭知，此部分核無違誤；檢察官上訴意旨，猶執前詞，指
    摘原判決此部分不當，為無理由，應予駁回。
據上論斷，應依刑事訴訟法第368 條、第369 條第1 項前段、第
364 條、第299 條第1 項前段，毒品危害防制條例第4 條第4 項
、第19條第1 項、第17條第2 項，刑法第11條、第28條、第62條
、第51條第5 款、第38條第1 項第1 款，判決如主文。
本案經檢察官姜麗儒到庭執行職務。
中    華    民    國    98    年    12    月    8     日
                  刑事第九庭    審判長法  官  莊秋桃
                                      法  官  謝宏宗
                                      法  官  裕斗
以上正本證明與原本無異。
如不服本判決，應於判決送達後10日內向本院提出上訴狀，其未
敘述理由者並應於提出上訴狀後10日內向本院補提理由書（應附
繕本）。
中    華    民    國    98    年    12    月    8     日
                                      書記官  張宗芳
附表一:屏東縣九如鄉下冷水坑R410地號農舍工寮
┌──┬─────┬──┬──┬───────────┐
│編號│名    稱  │單位│數量│備   註               │
│    │          │    │    │                      │
├──┼─────┼──┼──┼───────────┤
│１  │電器加熱板│個  │9   │含第四級毒品先驅原料假│
│    │          │    │    │麻黃鹼成分            │
├──┼─────┼──┼──┼───────────┤
│２  │平底鍋    │個  │9   │含第四級毒品先驅原料假│
│    │          │    │    │麻黃鹼成分            │
├──┼─────┼──┼──┼───────────┤
│３  │鐵刷      │個  │3   │含第四級毒品先驅原料假│
│    │          │    │    │麻黃鹼成分            │
├──┼─────┼──┼──┼───────────┤
│４  │鍋鏟      │個  │2   │含第四級毒品先驅原料假│
│    │          │    │    │麻黃鹼成分            │
├──┼─────┼──┼──┼───────────┤
│５  │大湯匙    │個  │2   │含第四級毒品先驅原料假│
│    │          │    │    │麻黃鹼成分            │
├──┼─────┼──┼──┼───────────┤
│６  │行動電話（│支  │1   │                      │
│    │門號098608│    │    │                      │
│    │096號）   │    │    │                      │
├──┼─────┼──┼──┼───────────┤
│７  │行動電話（│支  │1   │                      │
│    │門號091372│    │    │                      │
│    │4438 號） │    │    │                      │
├──┼─────┼──┼──┼───────────┤
│８  │木質鍋蓋  │個  │8   │含第四級毒品先驅原料假│
│    │          │    │    │麻黃鹼成分            │
├──┼─────┼──┼──┼───────────┤
│９  │鋼質鍋蓋  │個  │1   │含第四級毒品先驅原料假│
│    │          │    │    │麻黃鹼成分            │
├──┼─────┼──┼──┼───────────┤
│１０  │甲苯      │桶  │5   │                      │
├──┼─────┼──┼──┼───────────┤
│  │甲醇      │桶  │3   │                      │
├──┼─────┼──┼──┼───────────┤
│  │二甲苯    │桶  │11  │                      │
├──┼─────┼──┼──┼───────────┤
│  │塑膠量桶  │個  │5   │含第四級毒品先驅原料假│
│    │          │    │    │麻黃鹼成分            │
├──┼─────┼──┼──┼───────────┤
│  │鐵質水勺  │個  │1   │含第四級毒品先驅原料假│
│    │          │    │    │麻黃鹼成分            │
├──┼─────┼──┼──┼───────────┤
│  │塑膠水勺  │個  │1   │含第四級毒品先驅原料假│
│    │          │    │    │麻黃鹼成分            │
├──┼─────┼──┼──┼───────────┤
│  │麻黃素成品│包  │3   │毛重12.2公斤，含第四級│
│    │          │    │    │毒品先驅原料假麻黃鹼成│
│    │          │    │    │分，合計淨重約9050公克│
│    │          │    │    │，純度56.45%，純質淨重│
│    │          │    │    │約5108.73公克         │
├──┼─────┼──┼──┼───────────┤
│  │麻黃素半成│包  │3   │毛重85公斤，含第四級毒│
│    │品        │    │    │品先驅原料假麻黃鹼成分│
│    │          │    │    │，合計淨重約75890公克 │
│    │          │    │    │，純度2.59%，純質淨重 │
│    │          │    │    │約1965.55公克         │
├──┼─────┼──┼──┼───────────┤
│  │鋁盆      │個  │2   │含第四級毒品先驅原料假│
│    │          │    │    │麻黃鹼成分            │
├──┼─────┼──┼──┼───────────┤
│  │濾網      │個  │2   │含第四級毒品先驅原料假│
│    │          │    │    │麻黃鹼成分            │
├──┼─────┼──┼──┼───────────┤
│  │大鋼鍋    │個  │2   │含第四級毒品先驅原料假│
│    │          │    │    │麻黃鹼成分            │
├──┼─────┼──┼──┼───────────┤
│  │麻黃素溶液│桶  │5   │毛重80.8公斤，含第四級│
│    │          │    │    │毒品先驅原料假麻黃鹼成│
│    │          │    │    │分，合計淨重約77250公 │
│    │          │    │    │克，純質淨重約3320.10 │
│    │          │    │    │公克                  │
├──┼─────┼──┼──┼───────────┤
│  │土地租用使│張  │1   │                      │
│    │用書繳納代│    │    │                      │
│    │金聯單    │    │    │                      │
├──┼─────┼──┼──┼───────────┤
│  │塑膠方桶  │個  │1   │含第四級毒品先驅原料假│
│    │          │    │    │麻黃鹼成分            │
├──┼─────┼──┼──┼───────────┤
│  │丙酮      │瓶  │3   │                      │
└──┴─────┴──┴──┴───────────┘
附表二:屏東縣崁頂鄉○○路7-7號
┌──┬─────┬──┬──┬───────────┐
│編號│名    稱  │單位│數量│備   註               │
│    │          │    │    │                      │
├──┼─────┼──┼──┼───────────┤
│１  │麻黃素成品│包  │3   │含第四級毒品先驅原料假│
│    │          │    │    │麻黃鹼成分，合計淨重約│
│    │          │    │    │15200公克，純度59.07% │
│    │          │    │    │，純質淨重約8978.64公 │
│    │          │    │    │克                    │
├──┼─────┼──┼──┼───────────┤
│２  │玻璃燒杯  │箱  │4   │                      │
├──┼─────┼──┼──┼───────────┤
│３  │加熱電磁攪│台  │15  │含第四級毒品先驅原料假│
│    │拌器      │    │    │麻黃鹼成分            │
├──┼─────┼──┼──┼───────────┤
│４  │攪拌磁石  │包  │1   │                      │
├──┼─────┼──┼──┼───────────┤
│５  │加熱毒品平│個  │5   │含第四級毒品先驅原料假│
│    │底鍋      │    │    │麻黃鹼成分            │
├──┼─────┼──┼──┼───────────┤
│６  │塑膠桶    │個  │6   │含第四級毒品先驅原料假│
│    │          │    │    │麻黃鹼成分            │
├──┼─────┼──┼──┼───────────┤
│７  │不銹鋼濾網│個  │3   │含第四級毒品先驅原料假│
│    │          │    │    │麻黃鹼成分            │
├──┼─────┼──┼──┼───────────┤
│８  │不銹鋼盤  │個  │1   │含第四級毒品先驅原料假│
│    │          │    │    │麻黃鹼成分            │
├──┼─────┼──┼──┼───────────┤
│９  │塑膠漏斗  │個  │1   │含第四級毒品先驅原料假│
│    │          │    │    │麻黃鹼成分            │
├──┼─────┼──┼──┼───────────┤
│１０  │塑膠量筒  │個  │28  │含第四級毒品先驅原料假│
│    │          │    │    │麻黃鹼成分            │
├──┼─────┼──┼──┼───────────┤
│  │甲苯空桶  │個  │4   │                      │
├──┼─────┼──┼──┼───────────┤
│  │二甲苯空桶│個  │1   │                      │
├──┼─────┼──┼──┼───────────┤
│  │塑膠唧筒  │個  │2   │                      │
├──┼─────┼──┼──┼───────────┤
│  │磅秤      │個  │1   │                      │
├──┼─────┼──┼──┼───────────┤
│  │提煉毒品藥│個  │3   │                      │
│    │劑包裝罐  │    │    │                      │
├──┼─────┼──┼──┼───────────┤
│  │提煉毒品藥│個  │3   │                      │
│    │劑包裝箱  │    │    │                      │
├──┼─────┼──┼──┼───────────┤
│  │NOKIA牌行 │支  │1   │                      │
│    │動電話（門│    │    │                      │
│    │號00000000│    │    │                      │
│    │45號）    │    │    │                      │
├──┼─────┼──┼──┼───────────┤
│  │HYUNDA牌行│支  │ 1  │                      │
│    │動電話（門│    │    │                      │
│    │號00000000│    │    │                      │
│    │87號）    │    │    │                      │
├──┼─────┼──┼──┼───────────┤
│  │屏東縣崁頂│支  │1   │                      │
│    │鄉○○路  │    │    │                      │
│    │7-7號車庫 │    │    │                      │
│    │遙控器    │    │    │                      │
└──┴─────┴──┴──┴───────────┘
附錄本判決論罪科刑法條：
毒品危害防制條例第4 條第4 項：
製造、運輸、販賣第四級毒品者，處3 年以上10年以下有期徒刑
，得併科新臺幣3 百萬元以下罰金。


司法院資訊處製作；財團法人民間司法改革基金會備份。
